<?xml version="1.0" encoding="utf-8"?>
<word>
  <form>niyuwowwuko</form>
  <seq step="Try to build a Stem node on a root.">
    <morph type="pfx" wordType="181">
      <shortName>ni- (1SgSubj): ni</shortName>
      <alloform>ni-</alloform>
      <gloss>1SgSubj</gloss>
      <citationForm>ni</citationForm>
      <inflMsa cat="146" catAbbr="V" slot="181" slotAbbr="Subject" slotOptional="true" />
    </morph>
    <morph type="pfx" wordType="182">
      <shortName>yu- (2SgObj): yu</shortName>
      <alloform>yu-</alloform>
      <gloss>2SgObj</gloss>
      <citationForm>yu</citationForm>
      <inflMsa cat="146" catAbbr="V" slot="182" slotAbbr="Object" slotOptional="false" />
    </morph>
    <stem syncat="168" syncatAbbr="trans" inflClass="178" inflClassAbbr="1" requiresInfl="+">
      <morph type="root" wordType="root">
        <shortName>wow (testing): wow</shortName>
        <alloform>wow</alloform>
        <stemName id="NotStemName45382StemName45434" />
        <gloss>testing</gloss>
        <citationForm>wow</citationForm>
        <stemMsa cat="168" catAbbr="trans" inflClass="178" inflClassAbbr="1" requiresInfl="+" />
      </morph>
    </stem>
    <morph type="sfx" wordType="derivSfx">
      <shortName>-wu (???): wu</shortName>
      <alloform>-wu</alloform>
      <gloss>???</gloss>
      <citationForm>wu</citationForm>
      <derivMsa fromCat="168" fromCatAbbr="trans" toCat="168" toCatAbbr="trans" fromInflClass="0" toInflClass="179" toInflClassAbbr="2" requiresInfl="+" />
    </morph>
    <morph type="sfx" wordType="180">
      <shortName>-ko (???): bi</shortName>
      <alloform>-ko</alloform>
      <gloss>???</gloss>
      <citationForm>bi</citationForm>
      <inflClasses>
        <inflClass hvo="179" abbr="2" />
      </inflClasses>
      <inflMsa cat="146" catAbbr="V" slot="180" slotAbbr="Tense" slotOptional="false">
        <fs id="6168">
          <feature>
            <name>absolute tense</name>
            <value>past tense</value>
          </feature>
        </fs>
      </inflMsa>
    </morph>
  </seq>
  <seq step="Try to build a Partial analysis node on a root where the category of the root is unknown (i.e. unmarked).">
    <morph type="pfx" wordType="181">
      <shortName>ni- (1SgSubj): ni</shortName>
      <alloform>ni-</alloform>
      <gloss>1SgSubj</gloss>
      <citationForm>ni</citationForm>
      <inflMsa cat="146" catAbbr="V" slot="181" slotAbbr="Subject" slotOptional="true" />
    </morph>
    <morph type="pfx" wordType="182">
      <shortName>yu- (2SgObj): yu</shortName>
      <alloform>yu-</alloform>
      <gloss>2SgObj</gloss>
      <citationForm>yu</citationForm>
      <inflMsa cat="146" catAbbr="V" slot="182" slotAbbr="Object" slotOptional="false" />
    </morph>
    <partial syncat="168" syncatAbbr="trans">
      <failure>A root can only be a "Partial" when its category is unknown, but the category here is 'trans'.</failure>
      <morph type="root" wordType="root">
        <shortName>wow (testing): wow</shortName>
        <alloform>wow</alloform>
        <stemName id="NotStemName45382StemName45434" />
        <gloss>testing</gloss>
        <citationForm>wow</citationForm>
        <stemMsa cat="168" catAbbr="trans" inflClass="178" inflClassAbbr="1" requiresInfl="+" />
      </morph>
    </partial>
    <morph type="sfx" wordType="derivSfx">
      <shortName>-wu (???): wu</shortName>
      <alloform>-wu</alloform>
      <gloss>???</gloss>
      <citationForm>wu</citationForm>
      <derivMsa fromCat="168" fromCatAbbr="trans" toCat="168" toCatAbbr="trans" fromInflClass="0" toInflClass="179" toInflClassAbbr="2" requiresInfl="+" />
    </morph>
    <morph type="sfx" wordType="180">
      <shortName>-ko (???): bi</shortName>
      <alloform>-ko</alloform>
      <gloss>???</gloss>
      <citationForm>bi</citationForm>
      <inflClasses>
        <inflClass hvo="179" abbr="2" />
      </inflClasses>
      <inflMsa cat="146" catAbbr="V" slot="180" slotAbbr="Tense" slotOptional="false">
        <fs id="6168">
          <feature>
            <name>absolute tense</name>
            <value>past tense</value>
          </feature>
        </fs>
      </inflMsa>
    </morph>
  </seq>
</word>